臺灣臺中地方法院刑事裁定　　　　　　 100年度訴字第1140號
公　訴　人　臺灣臺中地方法院檢察署檢察官
被　　　告　陳俊智
選任辯護人　張志新律師
被　　　告　黃士豪
選任辯護人　蔡譯智律師
　　　　　　許漢鄰律師
被　　　告　王大維
選任辯護人　林軍男律師
被　　　告　駱志仁
指定辯護人　本院公設辯護人　陳秋靜
上列被告等因毒品危害防制條例等案件，經檢察官提起公訴 （
100年度偵字第 1499、1547、1549、4610、7165、8654、8655號
），本院裁定如下：
    主    文
陳俊智、黃士豪、王大維、駱志仁均自民國壹佰年柒月貳拾陸日
起延長羈押貳月。
    理    由
一、被告陳俊智、黃士豪、王大維、駱志仁因毒品危害防制條例
    等案件，經本院訊問後，認為被告陳俊智涉犯藥事法第83條
    第 1項轉讓禁藥罪嫌、毒品危害防制條例第4條第2項之販賣
    第二級毒品罪嫌及同條第 3項之販賣第三級毒品罪嫌，犯罪
    嫌疑重大，有事實足認為有逃亡之虞，且所犯之毒品危害防
    制條例第4條第2、3項之罪名，為最輕本刑5年以上有期徒刑
    之罪，有刑事訴訟法第101條第1項第1、3款之情形，非予羈
    押，顯難進行審判，於民國100年4月26日裁定執行羈押；被
    告黃士豪涉犯藥事法第 83條第1項轉讓禁藥罪嫌、同條項轉
    讓偽藥罪嫌、毒品危害防制條例第4條第2項之販賣第二級毒
    品罪嫌及同條第 3項之販賣第三級毒品罪嫌，犯罪嫌疑重大
    ，有事實足認為有逃亡之虞，且所犯之毒品危害防制條例第
    4條第2、3項之罪名，為最輕本刑5年以上有期徒刑之罪，有
    刑事訴訟法第101條第1項第1、3款之情形，非予羈押，顯難
    進行審判，於100年4月26日裁定執行羈押；被告王大維涉犯
    毒品危害防制條例第4條第2項之販賣第二級毒品罪嫌及同條
    第 3項之販賣第三級毒品罪嫌，犯罪嫌疑重大，有事實足認
    為有逃亡、勾串共犯或證人之虞，且所犯之毒品危害防制條
    例第4條第2、3項之罪名，為最輕本刑5年以上有期徒刑之罪
    ，有刑事訴訟法第 101條第1項第1、2、3款之情形，非予羈
    押，顯難進行審判，於100年4月26日裁定執行羈押，並禁止
    接見、通信，再於100年6月29日，因案件辯論終結，被告王
    大維已無勾串共犯或證人之虞，裁定解除禁止接見、通信；
    被告駱志仁涉犯藥事法第 83條第1項之轉讓偽藥罪嫌、毒品
    危害防制條例第4條第3項之販賣第三級毒品罪嫌，犯罪嫌疑
    重大，有事實足認為有逃亡、勾串共犯或證人之虞，且所犯
    之毒品危害防制條例第 4條第3項之罪名，為最輕本刑5年以
    上有期徒刑之罪，有刑事訴訟法第101條第1項第1、2、3 款
    之情形，非予羈押，顯難進行審判，於100年4月26日裁定執
    行羈押，並禁止接見、通信，再於 100年7月6日，因案件辯
    論終結，被告駱志仁已無勾串共犯或證人之虞，裁定解除禁
    止接見、通信。
二、按憲法第8條第1項前段規定：「人民身體之自由應予保障。
    」，羈押作為刑事保全程序時，旨在確保刑事訴訟程序順利
    進行，使國家刑罰權得以實現。惟羈押係拘束刑事被告身體
    自由，並將之收押於一定處所，乃干預身體自由最大之強制
    處分，使刑事被告與家庭、社會及職業生活隔離，非特予其
    心理上造成嚴重打擊，對其名譽、信用等人格權之影響甚為
    重大，自僅能以之為保全程序之最後手段，允宜慎重從事。
    是法律規定羈押刑事被告之要件，須基於維持刑事司法權之
    有效行使之重大公益要求，並符合比例原則，方得為之。刑
    事訴訟法第101條第1項規定：「被告經法官訊問後，認為犯
    罪嫌疑重大，而有左列情形之一，非予羈押，顯難進行追訴
    、審判或執行者，得羈押之︰一、逃亡或有事實足認為有逃
    亡之虞者。二、有事實足認為有湮滅、偽造、變造證據或勾
    串共犯或證人之虞者。三、所犯為死刑、無期徒刑或最輕本
    刑為 5年以上有期徒刑之罪者。」，該項規定羈押之目的應
    以保全刑事追訴、審判或執行程序為限（司法院大法官會議
    釋字第665號解釋理由書參照）。
三、經查，被告陳俊智、黃士豪、王大維、駱志仁所犯上開罪名
    ，業據被告陳俊智、黃士豪自白不諱及陳述明確，並有證人
    謝道奇、張陳宗、少年陳ＯＯ之證詞、卷附之門號00000000
    00、0000000000、0000000000號行動電話通訊監察譯文及扣
    案之被告陳俊智所持用門號 0000000000號手機及SIM卡、被
    告黃士豪所持用門號 0000000000號手機及SIM卡可證，足認
    被告陳俊智、黃士豪、王大維、駱志仁犯罪嫌疑重大，被告
    陳俊智雖於本院審理時自白犯罪，然其於警詢及檢察官初訊
    時否認與少年陳ＯＯ共同販賣第三級毒品給陳煜青之犯罪事
    實，已彰顯出其於犯案為警查獲之際，有意規避刑罰之心態
    ，而有事實足認為有逃亡之虞，且被告陳俊智所犯毒品危害
    防制條例第 4條第2項之販賣第二級毒品罪嫌及同條第3項之
    販賣第三級毒品罪名，均屬刑事訴訟法第 101條第1項第3款
    規定之重罪，被告陳俊智因可預期判決之刑度既重，為規避
    刑罰之執行而妨礙審判、執行程序進行之可能性增加，國家
    刑罰權有難以實現之危險相對提高，是綜合被告陳俊智表現
    於外之具體行為，實已符合刑事訴訟法第101條第1項第1、3
    款之羈押原因。被告黃士豪雖於本院審理時自白犯罪，然其
    於警詢及檢察官初訊時否認與被告駱志仁共同販賣第三級毒
    品給張陳宗之犯罪事實，已彰顯出其於犯案為警查獲之際，
    有意規避刑罰之心態，而有事實足認為有逃亡之虞，且被告
    黃士豪所犯毒品危害防制條例第4條第2項之販賣第二級毒品
    罪嫌及同條第 3項之販賣第三級毒品罪名，均屬刑事訴訟法
    第 101條第1項第3款規定之重罪，被告黃士豪因可預期判決
    之刑度既重，為規避刑罰之執行而妨礙審判、執行程序進行
    之可能性增加，國家刑罰權有難以實現之危險相對提高，是
    綜合被告黃士豪表現於外之具體行為，實已符合刑事訴訟法
    第101條第1項第1、3款之羈押原因。被告王大維雖坦承有向
    黃士豪購買第三級毒品愷他命，然其自始即否認有販賣第二
    級毒品搖頭丸及第三級毒品愷他命犯行，已彰顯出其於犯案
    為警查獲後，有意規避刑罰之心態，而有事實足認為有逃亡
    之虞，且被告王大維所犯毒品危害防制條例第4條第2項之販
    賣第二級毒品及同條第 3項之販賣第三級毒品罪名，係屬刑
    事訴訟法第 101條第1項第3款規定之重罪，被告王大維因可
    預期判決之刑度既重，為規避刑罰之執行而妨礙審判、執行
    程序進行之可能性增加，國家刑罰權有難以實現之危險相對
    提高。本案雖已對證人黃士豪進行交互詰問完畢，並經辯論
    終結在案，被告王大維已無再行勾串共犯或證人之虞，本院
    亦於辯論終結同時，解除對被告王大維禁止接見、通信，然
    綜合被告王大維表現於外之具體行為，本院認為被告王大維
    仍符合刑事訴訟法第101條第1項第1、3款之羈押原因。被告
    駱志仁雖坦承有藥事法第 83條第1項之轉讓偽藥犯行，然其
    自始即否認有販賣第三級毒品愷他命犯行，且自警詢時起，
    即與證人張陳宗就案情有所勾串，已彰顯出其於犯案為警查
    獲後，有意規避刑罰之心態，而有事實足認為有逃亡之虞，
    且被告駱志仁所犯毒品危害防制條例第4條第3項之販賣第三
    級毒品罪名，係屬刑事訴訟法第 101條第1項第3款規定之重
    罪，被告因駱志仁可預期判決之刑度既重，為規避刑罰之執
    行而妨礙審判、執行程序進行之可能性增加，國家刑罰權有
    難以實現之危險相對提高。本案雖已對證人黃士豪、張陳宗
    進行交互詰問完畢，並經辯論終結在案，被告駱志仁已無再
    行勾串共犯或證人之虞，本院亦於辯論終結同時，解除對被
    告駱志仁禁止接見、通信，然綜合被告駱志仁表現於外之具
    體行為，本院認為被告駱志仁仍符合刑事訴訟法第101條第1
    項第1、3款之羈押原因。本案羈押被告陳俊智、黃士豪、王
    大維、駱志仁，復符合國家對被告等進行審判或執行之必要
    性，而未違反比例原則，渠等有關刑事訴訟法第101條第1項
    第1、3款之羈押原因依然存在，均仍有繼續羈押之必要，均
    裁定自100年7月26日起延長羈押2月。
四、爰依刑事訴訟法第108條第1項，裁定如主文。
中    華    民    國   100    年    7     月    21    日
                  刑事第二庭  審判長法  官  鄭  永  玉
                                    法  官  潘  曉  玫
                                    法  官  陳  得  利
上正本證明與原本無異
如不服本裁定應於送達後5日內，向本院提出抗告狀
                                    書記官  吳  慕  先
中    華    民    國   100    年    7     月    21    日